【裁判字號】    95,訴,56
【裁判日期】    950424
【裁判案由】    強盜
【裁判全文】
臺灣花蓮地方法院刑事判決                95年度訴字第56號
    公  訴  人  臺灣花蓮地方法院檢察署檢察官
    被      告  乙○○
                丙○○
    上二人共同
    指定辯護人  本院法官  俞秀美
上列被告等因強盜案件，經檢察官提起公訴（95年度偵字第 696
號、第699號），本院判決如下：
    主  文
乙○○共同意圖為自己不法之所有，攜帶兇器，以強暴至使不能
抗拒，而取他人之物，處有期徒刑捌年陸月。扣案之頭罩壹個、
鞋帶貳條、水果刀壹支，均沒收。
丙○○共同意圖為自己不法之所有，攜帶兇器，以強暴至使不能
抗拒，而取他人之物，累犯，處有期徒刑捌年陸月。扣案之頭罩
壹個、鞋帶貳條、水果刀壹支，均沒收。
    事  實
一、乙○○於民國94年12月初，因亟欲清償購買毒品之欠款，故
    向丙○○提議共為強盜犯行，而丙○○前於88年間，因犯轉
    讓第2級毒品罪，經本院以88年度訴字第366號案件判處有期
    徒刑10月確定，其另於90年間，因犯施用第1級、第2級毒品
    罪，經本院以91年度訴字第37號案件判處應執行有期徒刑 1
    年確定，前開兩案件經接續執行結果，於92年11月13日因縮
    短刑期假釋出監，甫於93年7月8日因假釋期滿而執行完畢，
    然仍不知悔改，因與乙○○素有交情，遂應允乙○○之提議
    。乙○○於備妥頭罩1個、鞋帶2條、水果刀1支、玩具槍1把
    （未扣案）等物，作為犯案之工具後，其 2人乃基於意圖為
    自己不法所有之共同犯意聯絡，先於94年12月7日晚間7時許
    ，在花蓮縣花蓮市○○路慈濟大學前人行道上，共同持可供
    兇器使用之開口扳手 1支（未扣案），竊取劉光凱所有、車
    牌號碼為AP5-703號之機車車牌1面，且將該車牌懸掛在不知
    情之乙○○母親所有的機車上，以掩人耳目後，即於翌日即
    94年12月 8日上午，共同騎乘上開機車尋找適合犯案之住戶
    ，嗣於當日上午 9時20分許，選定甲○○位於花蓮縣吉安鄉
    ○○○街301號之住宅作為犯案地點後，丙○○乃先敲該宅大
    門，且對前來應門之甲○○佯稱其為花蓮第 2信用合作社員
    工，此次前來拜訪係要致贈日曆，順便欲商借廁所使用，丙○○於徵得甲○○同意而進入屋內勘查確定無其他人在家後
    ，即向屋外之乙○○示意，乙○○隨即戴上頭罩，手持上開
    備妥之玩具槍 1把，向甲○○喝稱：「這是槍，我只是要錢
    而已，我不會傷害你！」，丙○○則持乙○○為其備妥之上
    開水果刀1支，將甲○○押往廁所，並以鞋帶2條綑綁甲○○
    之雙手後，在該處監看甲○○之舉動，乙○○於該宅四處搜
    刮財物之際，丙○○乃詢問甲○○屋內值錢物品之存放地點
    ，經甲○○告知並引領丙○○前去後，丙○○亦進行搜刮之
    舉，其 2人共同以此強暴至使甲○○不能抗拒之方式，取得
    屋內之新臺幣 1千餘元、鑽石金飾1批、行動電話1支、數位
    相機1台、茶葉等物，該等物品除行動電話1支經乙○○交付
    予不知情之許瑞坤，許瑞坤又將之交付予不知情之呂保忠使
    用外，其餘均經乙○○用以抵債及購買毒品施用而殆盡。嗣
    為警根據上開行動電話之流向而循線查獲，並扣得安全帽 1
    頂，及上開供作案用之頭罩 1個、鞋帶2條、水果刀1支等物
    。
二、案經花蓮縣警察局吉安分局報告臺灣花蓮地方法院檢察署檢
    察官偵查起訴。
    理  由
一、訊據被告乙○○、丙○○均對於上開事實坦承不諱，核與證
    人甲○○、許瑞坤、呂保忠所證相符，並有通聯調閱查詢單
    1份、證明被害人甲○○之夫領回上開行動電話1支之贓物認
    領保管單1紙、相片數幀在卷可稽，及頭罩1個、鞋帶 2條、
    水果刀1支扣案可佐，足認被告2人之自白均與事實相符，堪
    以採信，故本案事證業已明確，被告 2人之犯行均堪以認定
    ，應予依法論科。
二、刑法上所謂「兇器」，其種類並無限制，凡客觀上足以對人
    之生命、身體、安全構成威脅，具有危險性之物均屬之，本
    件被告2人共同持用之開口扳手 1支、水果刀1支自均屬兇器
    無誤，是核被告 2人竊取被害人劉光凱機車車牌之所為，均
    係犯刑法第321條第1項第3款之攜帶兇器竊盜罪，其2人強盜
    被害人甲○○家中財物之所為，均係犯強盜罪而有刑法第32
    1條第1項第3款之情形，皆應論以刑法第330條第 1項之攜帶
    兇器強盜罪。被告 2人就上開攜帶兇器竊盜罪及攜帶兇器強
    盜罪，均具有犯意之聯絡及行為之分擔，皆應論以共同正犯
    。被告 2人所犯攜帶兇器竊盜罪及攜帶兇器強盜罪間，均具
    有方法目的之牽連關係，皆依刑法第55條之規定，從一較重
    之攜帶兇器強盜罪處斷。查被告丙○○前於88年間，因犯轉
    讓第2級毒品罪，經本院以88年度訴字第366號案件判處有期
    徒刑10月確定，其另於90年間，因犯施用第1級、第2級毒品
    罪，經本院以91年度訴字第37號案件判處應執行有期徒刑 1
    年確定，前開兩案件經接續執行結果，於92年11月13日因縮
    短刑期假釋出監，甫於93年7月8日因假釋期滿而執行完畢之
    事實，有臺灣高等法院被告前案紀錄表 1份在卷可稽，其受
    有期徒刑執行完畢後， 5年以內再犯本件有期徒刑以上之罪
    ，為累犯，依法加重其刑。公訴人雖僅就被告 2人攜帶兇器
    強盜之犯行提起公訴，然檢察官就犯罪事實 1部起訴者，其
    效力及於全部，本件被告 2人共同攜帶兇器竊盜之犯罪事實
    ，與檢察官起訴部分有牽連犯之裁判上 1罪關係，業如前述
    ，本院自應予一併加以裁判。爰審酌本件乃被告乙○○提議
    為之，並預先備妥強盜所需使用之工具，惡性較被告丙○○
    為重，及其 2人均正值年富力壯，卻不思以正當途徑賺取金
    錢，反以此手段強盜財物，造成被害人心生恐懼、社會不安
    ，及其2人使被害人甲○○損失不貲，迄今除行動電話1支已
    取回外，其他物品均未尋獲，亦未獲被告2人賠償，然被告2
    人犯後均始終坦承犯行，態度良好等一切情狀，分別量處被
    告2人如主文所示之刑。扣案之頭罩1個、鞋帶2條、水果刀1
    支，係被告乙○○所有、供被告 2人為上開強盜犯行所用之
    物，爰依刑法第38條第1項第 2款之規定，對被告2人均為沒
    收之諭知。至於扣案之安全帽1頂，非供被告2人犯罪所用之
    物，故不宣告沒收；供被告2人犯案用之開口扳手1支、玩具
    槍 1把既未扣案，且非義務沒收之物，為免造成執行沒收之
    困難，亦不宣告沒收，附此敘明。
據上論斷，應依刑事訴訟法第299條第1項前段，刑法第28條、第
321條第1項第3款、第330條第1項、第55條、第47條、第38條第1
項第2款之規定，判決如主文。
本案經檢察官李殷財到庭執行職務。
中    華    民    國    95    年    4     月    24    日
                  臺灣花蓮地方法院刑事第三庭
                      審判長法  官    鄭培麗
                            法  官    張嘉芬
                            法  官    鄭光婷
上列正本證明與原本無異。
如對本判決不服，應於送達後10日內，向本院提出上訴狀。（應
抄附繕本）
                            書記官
中    華    民    國    95    年    5     月    2     日
附錄本判決論罪之法律條文：刑法第330條第 1項、第321條第1
                          項第3款
中華民國刑法第330條：
犯強盜罪而有第三百二十一條第一項各款情形之一者，處七年以
上有期徒刑。
前項之未遂犯罰之。
中華民國刑法第321條第1項第3款：
犯竊盜罪而有左列情形之一者，處六月以上、五年以下有期徒刑
：
一  於夜間侵入住宅或有人居住之建築物、船艦或隱匿其內而犯
之者。
二  毀越門扇、牆垣或其他安全設備而犯之者。
三  攜帶兇器而犯之者。
四  結夥三人以上而犯之者。
五  乘火災、水災或其他災害之際而犯之者。
六  在車站或埠頭而犯之者。
前項之未遂犯罰之。


司法院資訊處製作；財團法人民間司法改革基金會備份。
